【裁判字號】    97,消債更,253
【裁判日期】    970723
【裁判案由】    更生
【裁判全文】
臺灣桃園地方法院民事裁定           97年度消債更字第253號
聲  請  人  甲○○
代  理  人  徐豐益律師
上列當事人因消費者債務清理事件聲請更生，本院裁定如下：
    主  文
聲請駁回。
聲請費用由聲請人負擔。
    理  由
一、按債務人對於金融機構因消費借貸、自用住宅借款、信用卡
    或現金卡契約而負債務，在聲請更生或清算前，應提出債權
    人清冊，以書面向最大債權金融機構請求協商債務清償方案
    並表明共同協商之意旨，消費者債務清理條例（下稱本條例
    ）第151 條第1 項定有明文。又聲請更生或清算不合程式或
    不備其他要件者，法院應以裁定駁回之，但其情形可以補正
    者，法院應定期間先命補正。
二、本件聲請意旨略以：聲請人即債務人有不能清償債務情事，
    無擔保或無優先權之債務總額未逾新台幣（下同）1,200 萬
    元，復未經法院裁定開始清算程序或宣告破產，於本條例施
    行後，曾以書面向最大債權金融機構國泰世華商業銀行股份
    有限公司（下稱國泰世華銀行）請求共同協商債務清償方案
    ，而國泰世華銀行於民國97年4 月17日即已收受上函，至同
    年5 月18日已逾30日仍未開始協商，爰請求准予更生云云。
三、經查：消費者債務清理條例第151 條第1 項所定之前置協商
    程序，於立法說明已揭示：於本條例施行後，可期待債權金
    融機構有較大之讓步，如能協商成立，對雙方當事人均屬有
    利，為促使債務人與債權人雙方自主協商債務清償方案，有
    效分配司法資源，節省當事人之勞費，允宜給予再次債務協
    商之機會，爰設本條。本件聲請人主張積欠國泰世華銀行房
    屋貸款及玉山商業銀行信用卡消費款，曾於97年4 月14日向
    最大債權金融機構國泰世華銀行表達共同協商債務清償方案
    之意願等情，固已提出協商函及掛號郵件收件回執各1 件為
    證。惟查，最大債權銀行國泰世華銀行於97年4 月17日接獲
    聲請人所提共同協商之申請函後，因聲請文件有所欠缺，分
    別於97年4 月18日及30日電話通知債務人補齊前置協商資料
    ，均未獲債務人回應，目前尚未進入前置協商實質審查階段
    等情，有國泰世華銀行提出之債權金額計算書、債權憑證、
    借據、信用卡申請書、收件資料、電話聯絡資料、信用卡對
    帳單、歷史消費明細表等件在卷可稽。國泰世華銀行既已針
    對債務人之協商申請，發出通知要求補正，足顯見其同意與
    債務人債務協商之意願，而聲請人並非無從提出申請書、身
    分證影本、薪資證明、收支狀況證明書、債權人清冊、財產
    資料清單及勞保卡等文件，卻怠於補齊該文件予國泰世華銀
    行，難認聲請人有聲請協商之真意。因此，本件聲請人徒以
    債權人於申請協商後逾30日「不開始協商」為由向本院聲請
    更生，即與本條例第153 條所規定之要件並不相符。從而，
    聲請人未經前置協商不成立，即提起本件更生之聲請，核與
    本條例第151 條第1 項要件不符，且其欠缺又屬無從補正，
    爰依本條例第8 條前段，駁回其更生之聲請。
四、爰裁定如主文。
中    華    民    國    97    年    7     月    23    日
                  民事第二庭    法  官  蔡寶樺
以上正本係照原本作成
如不服本裁定應於送達後10日內向本院提出抗告狀，並繳納抗告
費新臺幣1,000元
中    華    民    國    97    年    7     月    23    日
                                書記官  李宛儒


司法院資訊處製作；財團法人民間司法改革基金會備份。
